---
title: "GF-0604 Procesamiento de datos geográficos<br>Laboratorio 04: R - Datos raster 1"
author: "Leandro Rodríguez Bolaños"
date: "2020-06-18"
output:
  html_document:
    theme: readable    
    toc: true
    toc_float:
      collapsed: false
      smooth_scroll: false  
---

```{r setup, include=FALSE}
knitr::opts_chunk$set(echo = TRUE)
```

## Descripción general
En este laboratorio, elaborará un mapa web con el paquete [Leaflet](https://cran.r-project.org/web/packages/leaflet/) del lenguaje de programación [R](https://www.r-project.org/), para visualizar datos ambientales y de biodiversidad. El resultado final será un documento en la sintaxis [R Markdown](https://rmarkdown.rstudio.com/), publicado en [GitHub Pages](https://pages.github.com/).

## Fecha de entrega y entregables
La fecha límite de entrega de este laboratorio es el **jueves 18 de junio de 2020**. **NO SE ACEPTARÁN ENTREGAS DESPUÉS DE ESA FECHA**. Debe enviarle al profesor por correo electrónico la dirección del sitio en GitHub Pages resultante.

La tarea puede realizarse en grupos de un máximo de tres estudiantes.

## Trabajo previo
Se recomienda leer el material preparado por el profesor y consultar los recursos listados en:

* [Lección 10: el lenguaje de programación R - Datos raster](https://geoprocesamiento-2020i.github.io/leccion-10-r-datos-raster/).

## Tareas a realizar
Elabore un mapa web que contenga:

1. (10%) Tres capas base tipo  ```Tile```.
2. (20%) Dos capas raster: altitud y promedio de precipitación, provenientes de la base de datos [WorldClim](https://www.worldclim.org/) y recortadas para los límites de Costa Rica y en resolución de 30x30 segundos.
3. (20%) Dos capas vectoriales correspondientes a los registros de presencia de las especies de aves [Ara ambiguus](https://github.com/geoprocesamiento-2020i/datos/blob/master/biodiversidad/registros-presencia/cr/cr-ara-ambiguus.geojson) (lapa verde) y [Pharomachrus mocinno](https://github.com/geoprocesamiento-2020i/datos/blob/master/biodiversidad/registros-presencia/cr/cr_pharomachrus_mocinno.geojson) (quetzal).
4. (20%) Un control de capas que permita activar y desactivar todas las capas.
5. (20%) Leyendas para las dos capas raster. Elija con cuidado las paletas de colores de ambas capas.
6. (10%) Un control de mapa de referencia (_MiniMap_).


```{r}

library(sf)

library(dplyr)

library(leaflet)

library(raster)

library(rgdal)

cr_ara_ambiguus <-
  st_read(
    "https://raw.githubusercontent.com/geoprocesamiento-2020i/datos/master/biodiversidad/registros-presencia/cr/cr-ara-ambiguus.geojson"
  )

cr_pharomachrus_mocinno <-
    st_read(
        "https://raw.githubusercontent.com/geoprocesamiento-2020i/datos/master/biodiversidad/registros-presencia/cr/cr_pharomachrus_mocinno.geojson"
    )

altitude <- getData("worldclim", var="alt", res=.5, lon=-84, lat=10)
cr_altitude <- crop(altitude, extent(-86, -82.3, 8, 11.3))

pal <- colorNumeric(
  c("#FFFF00","#FF0000", "#FF0000"), 
  values(cr_altitude), 
  na.color = "transparent"
)

precip <- getData("worldclim", var="prec", res=.5, lon=-84, lat=10)
cr_precip <- crop(precip, extent(-86, -82.3, 8, 11.3))

pal2 <- colorNumeric(
  c("#FFFFFF", "#87CEEB", "#00008B"), 
  values(cr_precip), 
  na.color = "transparent")

m <- leaflet() %>% 
  addProviderTiles(providers$Esri.WorldImagery, group = "Imágenes de ESRI") %>% 
  addProviderTiles(providers$Stamen.TonerLite, group = "Stamen Toner Lite") %>%
  addProviderTiles(providers$OpenStreetMap.Mapnik, group = "OpenStreetMap") %>%
  addCircleMarkers(data = cr_ara_ambiguus,
                   stroke = F,
                   radius = 4,
                   fillColor = 'green',
                   fillOpacity = 1,
                   group = "Ara ambiguus",
                   popup = paste(cr_ara_ambiguus$locality, 
                                 cr_ara_ambiguus$year, 
                                 sep = '<br/>')) %>% 
    addCircleMarkers(data = cr_pharomachrus_mocinno,
                   stroke = F,
                   radius = 4,
                   fillColor = 'purple',
                   fillOpacity = 1,
                   group = "Pharomachrus mocinno",
                   popup = paste(cr_pharomachrus_mocinno$locality, 
                                 cr_pharomachrus_mocinno$year, 
                                 sep = '<br/>'))%>%

  addRasterImage(cr_altitude, 
                 colors = pal, 
                 opacity = 0.8, 
                 group = "Altitud"
  ) %>%

  addRasterImage(cr_precip$prec1_23, 
                 colors = pal2, 
                 opacity = 0.8, 
                 group = "Precipitaciones"
  )%>%
  addLayersControl(
    baseGroups = c("OpenStreetMap", "Stamen Toner Lite", "Imágenes de ESRI"),
    overlayGroups = c("Altitud","Precipitaciones", "Ara ambiguus", "Pharomachrus mocinno"),
    options = layersControlOptions(collapsed = FALSE)    
  )%>% 
  addMiniMap(
    toggleDisplay = TRUE,
    position = "bottomleft",
    tiles = providers$Stamen.TonerLite
  ) %>%
  addLegend(pal = pal, 
            values = values(cr_altitude), 
            title = "Altitud", position = "bottomleft"
  )%>% 
  addLegend(pal = pal2, 
            values = values(cr_precip), 
            title = "Prom. de 
            precipitaciones", position = "bottomright",
)

m

```


Los mapas deben ser implementados con el paquete ```Leaflet```.

##